Contato

Rua Alvinópolis 191, Carapicuíba 11980152935 (Mobile) felipe_carneiro@outlook.com .br

www.linkedin.com/in/felipecarneiro-728693149 (LinkedIn) gitlab.com/felipe_carneiro (Portfolio)

Principais competências

Espanhol

Git

Desenvolvimento web

Languages

ingles (Limited Working)
Espanhol (Limited Working)

Certifications

Manutenção de notebooks
HTML + CSS3
python 3
Montagem e manutenção
Microsoft Azure course

Felipe Carneiro

Desenvolverdor python

Carapicuíba

Resumo

- Portfólio: https://gitlab.com/felipe_carneiro
- Desenvolvedor com fome de conhecimento, procurando oportunidade para trabalhar como desenvolvedor junior.
- Desenvolvendo na linguagem python3 (desde 2019) se especializando no estudo e aprimoramento na linguagem.
 Realizando pequenos projetos para estudo, participando tambem de alguns projetos com outros desenvolvedores mais experientes me aprimorando e adiquirindo experiencia com desenvolvimento web HTML5 e CSS3, habilidades back end: SQL, SQLite, Docker, adotando o uso de git para controle de acesso, usando sistema operacional linux.

Experiência

TV Alphaville Suporte técnico agosto de 2019 - janeiro de 2021 (1 ano 6 meses) São Paulo e Região, Brasil

Responsável pelo auxílio ao cliente via telefone, atendimento presencial para realização de troca de aparelho de tv e por mensagem de texto na análise do problema, abertura de ocorrência para agendamento de visita técnica e outros setores responsáveis, configuração de roteadores, controle operacional da rota dos técnicos e elaboração de relatórios.

IY2B

Estágio Analista de suporte maio de 2018 - março de 2019 (11 meses) São Paulo e Região, Brasil

- -Responsável pela prestação de suporte na ferramenta ERP SMK na criação de novos usuários, analise e resolução de problemas ao software.
- -Consulta na base de dados SQL do cliente, para fins de análise e resolução do problema. também realizando.

-Analise e criação de propostas para customização de softwares.

Westcon Brasil Inside Technical Sales fevereiro de 2017 - julho de 2017 (6 meses)

- -Responsável pela análise e aprovação do pedido comprado pelo portal CSP (Blue Sky): crédito, correção de erro, liberação das licenças no tenant .
- -Suporte às revendas e cliente final: inclusão do pedido no portal, manutenção e alteração de produto e quantidade durante a permanência do contrato.
- -Acompanhamento da evolução do pedido dentro do portal e envio da notificação da senha aos usuários das licenças e relatórios de consumo mensal para os clientes de Azure.

Quaddra Contact Center

Analista de atendimento ao cliente
dezembro de 2014 - fevereiro de 2017 (2 anos 3 meses)

Barueri, São Paulo

Março 2016 – Março 2017 Analistade de atendimento Cielo

Responsabilidades:

- -Responsável pelo atendimento receptivo por chat aos clientes Cielo nas atividades de análise dos clientes para a indicação apropriada da máquina em seus respectivos ramos de atividade.
- -Esclarecimento de dúvidas e resolução de problemas após entrega das máquinas.

Dezembro 2014 – Março 2016 Analistade de atendimento Net

Responsabilidades:

-Responsável pelo atendimento ativo e receptivo à clientes da Net nas atividades de venda dos produtos, suporte e resolução dos problemas em seus produtos, cobranças de faturas, etc.

Formação acadêmica

Universidade Paulista

curso superior, analise e desenvolvimento de sistemas · (2017 - 2019)